

LOURDES GONZÁLEZ

Desarrolladora Frontend





w https://lougc.github.io/portfolio/

https://github.com/lougc

in https://www.linkedin.com/in/lougc

APTITUDES

Trabajo en equipo

Autoaprendizaje

Empatía

Proactiva

Planificación y organización

HABILIDADES INFORMÁTICAS

HTML5

CSS3 y pre-procesador Sass

Bootstrap

JavaScript (ES6)

React

Control de versiones GIT

Metodologia BEM

Responsive web design

IDIOMAS

Castellano y Catalán - Bilingue Inglés - B1

SOBRE MI

Gracias a los 14 años, en el sector de Atención al cliente, que me han ayudado a desarrollar la capacidad de saber trabajar en equipo, ser proactiva, organizada y responsable con mi trabajo. Tras más de un año de autoaprendizaje, ahora me reeinvento como desarrolladora frontend, con mucha ilusión y ganas de seguir aprendiendo y disfrutando el mundo de la programación.

EXPERIENCIA LABORAL

Oct.2013 - Feb.2021

Administrativa

Credibox Finance, SL

- Analisis de nuevas operaciones financieras.
- Verificación de datos de la financiación con cliente final.
- Resolución de incidencias con el Dpto. de riesgos.
- Revisión de documentación, gestión de archivo y de correo, escaneado, etc.
- Tramitación de pagos financieros.

o Jun.2006 - Dic.2012

Gestor Atención al cliente

MRW - Fitman, SL

- Atención al cliente en todos los ámbitos abarcados por la empresa, entorno web, telefónico y via redes sociales.
- Gestión de @MRW_Clientes en Twitter.
- Resolución de incidencias.
- Realización de gestiones operativas y administrativas en áreas diversas como comercial, calidad, redes sociales, reclamaciones, tarificación de envíos. etc.
- o Sept.2004 Jun.2006

Auxiliar Administrativa

Konecta - Editorial Planeta

- Atención telefónica, información, alta nuevos clientes, etc.
- Resolución de incidencias.
- Gestión de impagos.
- Tareas administrativas del departamento.
- o Julio.2003 Sept.2004

Comercial

TGT - Tecnologia y gestión telefónica

- O Captación de nuevos clientes.
- o Información y asesoramiento sobre producto telefónico.

FORMACIÓN

Mayo.2019 - Octubre.2021

Cursos FreeCodeCamp

- JavaScript Algoritmos y estructuras de datos.
- Responsive web design.

Cursos desarrollo web Udemy

- Curso React y Firebase.
- JavaScript desde 0.Bootstrap 4.
- O Curso CSS3: Diseño Responsive, SASS, flexbox, Grid y Bootstrap 4.
- o CSS3 de 0 a experto.
- Desarrollo web completo: HTML5, CSS3, JS, AJAX, PHP y Mysql.
- o Julio.2013

EOI Vall d´Hebron

O Curso intensivo de inglés 80horas.

o Sept.1993 - Junio.2000

I.E.S Puig Castellar (Santa Coloma de Gramenet) C.E.I.P Sant Just (Santa Coloma de Gramenet)